臺灣高等法院高雄分院刑事判決　　　　　　　　　　九十年度上訴字第一六九二號
　　上　訴　人
　　即　被　告　丁○○原名葉.
　　選任辯護人　許清連律師
　　　　　　　　鄭淑貞
　　　　　　　　林鴻駿
右上訴人因懲治走私條例案件，不服臺灣屏東地方法院九十年度訴字第五六五號中華
民國九十年九月二十日第一審判決（起訴案號：臺灣屏東地方法院檢察署八十九年度
偵字第六一二０號、九十年度偵字第一九六七號、第四六九九號），提起上訴，本院
判決如左：
      主  文
原判決撤銷。
丁○○無罪。
      理  由
一公訴意旨略以：被告丁○○為「譽商」貿易有限公司經營者，乙○○係屏東「君益
  」商行負責人，丙○○係其所僱用之司機，甲○○係該公司職員，彼等與戊○○（
  以上四人業經本院審結），基於共同犯意，推由戊○○預向綽號「大頭裕」之不詳
  姓名男子以總價新臺幣八十九萬元，購買未稅洋菸，戊○○遂於八十九年十月四日
  晚上，為逃避日後查緝，在黃麗君（另為不起訴處分）家中，向之借用門號000
  0000000號行動電話，旋與乙○○所經營之「君益」商行聯絡，於同月五日
  凌晨二時五十六分三十九秒，曾某即打電話至顏某該借用之行動電話，詢問載運走
  私未稅洋菸事宜，嗣於同月五日確定交貨予屏東縣九如鄉冷水坑之丁○○，乙○○
  即於當日下午派車，由丙○○駕駛牌照號碼Ｐ四─七四七六號自小貨車前往，至約
  定之臺南縣將軍鄉將軍溪橋旁，轉由戊○○駕該小貨車沿該橋旁小路，自「大頭裕
  」駕駛之貨車搬運未稅洋菸裝載於曾車，再交由丙○○駕駛，戊○○另駕駛一部自
  小客車在前引導，其間戊○○與丙○○、甲○○一再以上開行電話聯絡，嗣於凌晨
  二時四十五分許，曾車行駛至臺南縣七股鄉篤加村篤加國小前台十七線道路，為警
  當場查獲，扣得未稅洋菸大衛杜夫牌七十二萬三千七百六十包、七星牌一萬五千六
  百包（黃七星牌二千八百包、七星牌一萬二千八百包）、峰牌一千二百包，戊○○
  則已逃逸，甲○○於凌晨近三時許，迅將該車遭查獲事，聯絡乙○○，因認被告乙○○、甲○○與被告丙○○、戊○○、丁○○（原名葉勝雄）共同涉犯懲治走私條
  例第三條第一項之運送走私物品罪嫌等語。
二按犯罪事實應依證據認定之，無證據不得推定其犯罪事實；不能證明被告犯罪者，
  應諭知無罪之判決，刑事訴訟法第一百五十四條及第三百零一條第一項均定有明文
  。本件公訴意旨認被告丁○○成立運送走私物品罪罪，無非係以已審結之被告戊○○於警訊供承：「伊打電話至君益商行要求載貨，至臺南縣將軍鄉接貨，載至冷水
  坑，交給貨主葉勝雄，並留下0000000000號聯絡電話」等語，及案發前
  八十九年八月十八日凌晨二時四分二十一秒、十一分五十二秒曾、四時四十二分三
  十六秒、五時十三分二十四秒以其行動電話聯絡丙○○；於八十九年九月二十九日
  凌晨三時五十三分二十九秒、四時三十三分七秒聯絡丙○○，有泛亞電信雙向通聯
  紀錄、電話使用人資料為證。惟訊據被告丁○○堅決否認有何運送走私物品犯行，
  辯稱：「伊並不認識戊○○，亦未曾要求君益商行送貨」等語。
三經查：
(一)已審結之被告戊○○雖於警訊中供稱，「案發當日向君益商行佯稱，要將扣案未稅
  洋煙洋煙載至屏東縣冷水坑交予葉勝雄」云云（臺灣屏東地方法院檢察署九十年度
  偵字第一九六七號偵查卷第二六八頁至第二六九頁），及已審結之被告乙○○供述
  「有名男子打電話訂貨車，到臺南縣將軍鄉載貨到冷水坑交給貨主葉勝雄」云云（
  同上卷第二七一頁反面至第二七二頁）；惟戊○○警訊中之供述係向君益商行佯以
  欲將未稅交予被告葉勝雄，則其警訊中之供述即非確實，乙○○依顏某該非確實之
  資訊所為之供述，其真實性，亦屬可疑。惟已審結之被告丙○○於警訊及第一次偵
  查中供稱，「經老闆乙○○指派於八十九年十月六日上午二時到嘉義縣朴子市○○
  道路見君益商行牌照號碼Ｐ四－七四七六號自小貨車，上插有鑰匙，即將該車貨物
  載運回君益商行」云云（見佳警刑字第一六四三號卷及臺灣臺南地方法院檢察署八
  十九年度偵字第一一五八五號卷第七頁反面至第八頁）；其後改稱：「老闆乙○○
  指派伊至臺南縣將軍鄉，對方會與伊連絡，至當日下午八、九點許與戊○○碰面後
  ，即將車交由對方上貨，大概是珠寶盒，並且跟在戊○○車後，但不知運送何處」
  云云（見臺灣屏東地方法院檢察署八十九年度偵字第六一二０號偵查卷第三十八頁
  反面至第三十九頁）；嗣後又稱：「是戊○○連絡公司小姐訂車，約在五日下午
  八、九點在將軍等，公司拿派車單叫伊去送貨，並留戊○○之行動電話，伊在當日
  下午七、八點時與戊○○連絡，他叫伊於下午十時許到將軍鄉某個停車場等」云云
  （見同上偵查卷第二八七頁反面、臺灣屏東地方法院檢察署九十年度偵字第一九六
  七號偵查卷第八頁反面、原審卷第二十九頁），亦即被告丙○○究由乙○○或公司
  小姐以派車單指派，至嘉義縣朴子市或臺南縣將軍鄉，直接至確定地點見有君益商
  貨車停放即開回，或至臺南縣將軍鄉與被告戊○○聯絡後，將車交給戊○○上貨？
  被告丙○○均反覆其詞，且與被告戊○○、乙○○所述送貨地點亦前後不一。自難
  以戊○○、乙○○二人以上供述，即認定被告葉勝雄（即丁○○）處為實際送貨地
  點。
(二)被告丁○○原居住於高雄縣鳳山市○○○路五十五號，營業處所為鳳山市，均託被
  告乙○○之貨運行送貨（海產）至其他縣市一節，業經檢察官於偵查中隔離訊問被
  告丁○○與乙○○互核無訛（見臺灣屏東地方法院檢察署八十九年度偵字第六一二
  ０號偵查卷第二九三頁反面至第二九四頁），復無證據佐證被告丁○○之居住或營
  業處所設於屏東縣冷水坑，是以被告戊○○與被告乙○○均供要載貨到冷水坑交給
  貨主葉勝雄，是否為即為被告丁○○，乃無從認定。
(三)依被告丙○○0000000000號行動電話之通聯紀錄，記載於案發前之八十
  九年八月十八日凌晨二時四分二十一秒、十一分五十二秒曾、四時四十二分三十六
  秒、五時十三分二十四秒有人以0000000000行動電話聯絡丙○○之上開
  行動電話，惟該0000000000電話為陳駿昇所有，至同日五時十九分零一
  秒丙○○曾打至0000000000號行動電話，惟該0000000000電
  話於八十九年十一月二十八日前仍為甲○○所有（見臺灣屏東地方法院檢察署八十
  九年度偵字第六一二０號偵查卷第十四頁及第六三頁至第六四頁），足見被告丁○○並未於該時間與被告丙○○聯絡，公訴人此部分顯係誤認。另被告丁○○於八十
  九年九月二十九日凌晨三時五十三分二十九秒、四時三十三分七秒雖以00000
  00000行動電話聯絡丙○○，此有泛亞電信雙向通聯紀錄、電話使用人資料等
  在卷可考，惟該次連絡內容為何，並無錄音可資參佐，尚難據以認定被告丁○○與
  被告丙○○於案發前已為運送走私物而有預謀。
四此外，復查無其他積極證據足證被告丁○○確有公訴意旨所指犯行，自屬不能證明
  被告丁○○犯罪，原審未查而為科刑之判決，尚有未洽。被告丁○○上訴意旨否認
  犯罪，指摘原判決不當，為有理由，自應由本院撤銷原判決，另為被告丁○○無罪
  之諭知。
五被告丁○○經合法傳喚，無正當理由不到庭，不待其陳述，逕行判決。
據上論斷，應依刑事訴訟法第三百六十九條第一項前段、第三百六十四條、第三百零
一條第一項、第三百七十一條，判決如主文。
本案經檢察官郭振昌到庭執行職務。
中     華     民    國     九十一      年     三     月     二十八      日
                              臺灣高等法院高雄分院刑事第六庭
                                  審判長法官  王憲義
                                        法官  范惠瑩
                                        法官  謝靜雯
右正本證明與原本無異。
如不服本判決應於收受本判決後十日內向本院提出上訴書狀，其未述上訴理由者，
並得於提起上訴後十日內向本院補提理由書狀（均須按他造當事人之人數附繕本)「
切勿逕送上級法院」。
                                      書記官  廖素珍
中     華     民    國     九十一      年     三     月     二十九      日
                                                                  Ａ
